【裁判字號】    98,交易,710
【裁判日期】    981229
【裁判案由】    過失傷害
【裁判全文】
臺灣板橋地方法院刑事判決            98年度交易字第710 號
公 訴 人  台灣板橋地方法院檢察署檢察官
被    告  乙○○
上列被告因過失傷害案件，經檢察官提起公訴（九十八年度偵字
第一五二九五號），本院判決如下：
    主      文
乙○○因過失傷害人，處拘役肆拾日，如易科罰金，以新台幣壹
仟元折算壹日。
    事      實
一、乙○○前曾於民國94年間，因過失致死案件，經台灣高等法
    院高雄分院以94年度交上訴字第51號判決處有期徒刑六月確
    定，嗣於95年5 月4 日易科罰金執行完畢。詎仍不知警惕，
    於98年3 月6 日上午7 時50分許，騎駕車號３９９－ＢＥＲ
    號（起訴書誤載為ＢＥＲ－３９９號）重型機車搭載劉必嵐
    ，沿台北縣板橋市○○路○段140 巷欲左轉大觀路一段，途
    經大觀路二段140 巷、大觀路一段路口時，原應注意汽車行
    經行人穿越道，遇有行人穿越時，無論有無交通指揮人員指
    揮或號誌指示，均應暫停讓行人先行通過，而依當時天候雨
    、日間自然光線、路面無缺陷，並無不能注意之情事，竟疏
    未注意禮讓行人即冒然左轉，適有行人甲○○步行在該路口
    行人穿越道，乙○○因煞避不及，該重型機車滑倒後撞擊甲
    ○○，致甲○○受有頭部創傷併腦震盪、右臀挫傷等傷害。
    乙○○於肇事後，在未經有偵查權之機關或公務員發覺前，
    主動向處理交通事故之警員承認其為肇事者而接受裁判。
二、案經甲○○訴由台北縣政府警察局板橋分局報告台灣板橋地
    方法院檢察署檢察官偵查起訴。
    理      由
一、程序方面：
（一）按調解經法院核定後，當事人就該事件不得再行起訴、告
      訴或自訴；告訴乃論之刑事事件於偵查中或第一審法院辯
      論終結前，調解成立，並於調解書上記載當事人同意撤回
      意旨，經法院核定者，視為於調解成立時撤回告訴或自訴
      ，鄉鎮市調解條例第27條第1 項、第28條第2 項分別定有
      明文。
（二）查本案告訴人甲○○於98年5 月3 日對被告乙○○提起告
      訴，嗣於98年5 月6 日經台北縣板橋市調解委員會調解成
      立，並在調解筆錄上合意刪除「倘有刑責問題，亦不追究
      加害人責任，如已提出刑事告訴，並願撤回告訴」之文字
      ；再於98年6 月30日經本院核定等情，有警詢筆錄、調解
      筆錄、調解書等卷在卷可稽。是告訴人於調解時並未同意
      撤回告訴，本案告訴仍屬合法有效，合先敘明。
（三）本案認定犯罪事實所用之證據，經檢察官、被告於本院審
      理時同意將該等證據資料列為證據調查，本院審酌上開證
      據資料作成時之情況，並無不適當之情形，且證據力並未
      明顯偏低，依刑事訴訟法第159 條之5 第1 項規定，均應
      具有證據能力。
二、上揭事實，業據被告於本院審理時坦承不諱，並經證人甲○
    ○、劉必嵐等人於警詢及偵查時證述屬實，復有道路交通事
    故調查報告表、現場圖、現場照片等件在卷足憑。按汽車行
    經行人穿越道，遇有行人穿越時，無論有無交通指揮人員指
    揮或號誌指示，均應暫停讓行人先行通過，道路交通安全規
    則第103 條第2 項定有明文，被告騎駕機車自應注意上開規
    定，且依當時情形，並無不能注意之情事，被告應注意、能
    注意，竟不注意，未依規定暫停禮讓行人先行，以致肇事，
    被告顯有過失。且告訴人車禍後，經送醫治療，確實受有頭
    部創傷併腦震盪、右臀挫傷等傷害，有亞東紀念醫院診斷證
    明書在卷可證，是被告之過失行為與告訴人受傷之結果間具
    有相當因果關係甚明。綜上所述，足認被告自白核與事實相
    符，堪予採信。本案事證明確，被告犯行，洵堪認定。
三、核被告所為，係犯刑法第284 條第1 項之過失傷害罪。被告
    騎駕機車行經行人穿越道不依規定讓行人優先通行，因而致
    人受傷，依法應負刑事責任，應依道路交通管理處罰條例第
    86條第1 項規定，加重其刑至二分之一。另被告於肇事後，
    在未經有偵查權之機關或公務員發覺前，主動向處理交通事
    故之警員承認其為肇事者而接受裁判，有台北縣政府警察局
    交通警察隊板橋分隊道路交通事故談話紀錄表、台北縣政府
    警察局板橋分局道路交通事故肇事人自首情形記錄表等件在
    卷可稽，爰依刑法第62條前段規定減輕其刑，並依同法第71
    條第1 項規定先加後減之。
五、爰審酌被告之素行、對本件車禍過失程度、告訴人所受傷勢
    、及犯罪後之態度等一切情狀，量處如主文所示之刑，並諭
    知如易科罰金之折算標準，以示懲儆。
據上論斷，應依刑事訴訟法第299 條第1 項前段，刑法第284 條
第1 項、第62條前段、第41條第1 項前段，道路交通管理處罰條
例第86條第1 項，刑法施行法第1 條之1 ，判決如主文。
本案經檢察官馮君傑到庭執行職務。
中    華    民    國    98    年    12    月    29    日
                  刑事第17庭  法  官  林鈺琅
以上正本證明與原本無異。
如不服本判決，應於收受送達後10日內，向本院提出上訴狀，並
應敘述具體理由；其未敘述上訴理由者，應於上訴期間屆滿後20
日內，向本院補提理由書（均須按他造當事人之人數附繕本），
「切勿逕送上級法院」。
                              書記官  林蔚然
中    華    民    國    98    年    12    月    29    日
附錄本案論罪科刑法條全文：
刑法第284 條：（過失傷害罪）
  因過失傷害人者，處六月以下有期徒刑、拘役或五百元以下罰
  金，致重傷者，處一年以下有期徒刑、拘役或五百元以下罰金
  。
  從事業務之人，因業務上之過失傷害人者，處一年以下有期徒
  刑、拘役或一千元以下罰金，致重傷者，處三年以下有期徒刑
  、拘役或二千元以下罰金。

司法院資訊處製作；財團法人民間司法改革基金會備份。
